Minutes et répertoires du notaire Jean-Baptiste VIVIEN, 4 avril 1748 - 17 mai 1781 (étude IX)
Archives nationales
- Minutes de Jean-Baptiste VIVIEN, 4 avril 1748 - 17 mai 1781; MC/ET/IX/669 - MC/ET/IX/779
  - Minutes. 1761, janvier - février, janvier - février 1761; MC/ET/IX/708
    - Tontine, constitution, emission 1759., 15 janvier 1761; MC/ET/IX/708
      Nom, qualité: (M.) Clement Dit Marcel, Jean Martin.
      Profession: religieux, Metz (Moselle), Couvent Saint-Jean-de-Dieu
    - Tontine, constitution, emission 1759., 15 janvier 1761; MC/ET/IX/708
      Nom, qualité: (Mme ou Mlle) Bertin de, Charlotte.
      Profession: Monsegur (Lot-et-Garonne).
      Nom, qualité: (M.) Fumel de, Henri (marquis).
    - Tontine, constitution, emission 1759., 15 janvier 1761; MC/ET/IX/708
      Nom, qualité: (M.) Gorin, Antoine.
    - Tontine, constitution, emission 1759., 15 janvier 1761; MC/ET/IX/708
      Nom, qualité: (Mme ou Mlle) Meunier, Marie Anne.
    - Tontine, constitution, emission 1759., 15 janvier 1761; MC/ET/IX/708
      Nom, qualité: (M.) Dayme Dusauls, David (bourgeois, Paris), Paris
    - Tontine, constitution, emission 1759., 15 janvier 1761; MC/ET/IX/708
      Nom, qualité: (M.) Parmantier, Philippe Guillaume (bourgeois, Paris), Paris
    - Tontine, constitution, emission 1759., 15 janvier 1761; MC/ET/IX/708
      Nom, qualité: (M.) Manicat, Nicolas (bourgeois, Paris), Paris
    - Tontine, constitution, emission 1759., 15 janvier 1761; MC/ET/IX/708
    - Tontine, constitution, emission 1759., 15 janvier 1761; MC/ET/IX/708
      Nom, qualité: (Mme ou Mlle) Desescaud de Saint-Just, Henriette.
      Profession: Monfaucon (Dordogne)
    - Tontine, constitution, emission 1759., 15 janvier 1761; MC/ET/IX/708
      Nom, qualité: (M.) Langlois, Jean (bourgeois, Paris), Paris
    - Tontine, constitution, emission 1759., 15 janvier 1761; MC/ET/IX/708
    - Tontine, constitution, emission 1759., 15 janvier 1761; MC/ET/IX/708
      Nom, qualité: (M.) Thiebaud, Jean Charles (bourgeois, Paris), Paris
    - Tontine, constitution, emission 1759., 15 janvier 1761; MC/ET/IX/708
      Nom, qualité: (Mme ou Mlle) Devilers, Marie Francoise.
    - Tontine, constitution, emission 1759., 15 janvier 1761; MC/ET/IX/708
      Nom, qualité: (Mme ou Mlle) Chanoy, Charlotte.
    - Tontine, constitution, emission 1759., 15 janvier 1761; MC/ET/IX/708
      Nom, qualité: (M.) Gorin, Jean Baptiste.
    - Procuration acte., 15 janvier 1761; MC/ET/IX/708
      Nom, qualité: (M.) Henriet, Pierre (bourgeois, Paris), Paris.
      Nom, qualité: (M.) Vente, Francois Jean.
      Profession: receveur general du controle des actes, Tours (Indre-et-Loire)
    - Tontine, constitution, emission 1759., 15 janvier 1761; MC/ET/IX/708
      Profession: boulanger (maître), Paris
    - Tontine, constitution, emission 1759., 15 janvier 1761; MC/ET/IX/708
      Nom, qualité: (M.) Laval, Guillaume (bourgeois, Paris), Paris
    - Tontine, constitution, emission 1759., 15 janvier 1761; MC/ET/IX/708
      Nom, qualité: (M.) Colignon, Marie Louis.
    - Tontine, constitution, emission 1759., 15 janvier 1761; MC/ET/IX/708
      Nom, qualité: (Mme ou Mlle) Prectel, Angelique Marguerite.
    - Tontine, constitution, emission 1759., 15 janvier 1761; MC/ET/IX/708
      Nom, qualité: (Mme ou Mlle) Berthe, Marie Josephe.
    - Tontine, constitution, emission 1759., 15 janvier 1761; MC/ET/IX/708
      Nom, qualité: (M.) Rebreget, Joseph (bourgeois, Paris), Paris
    - Tontine, constitution, emission 1759., 15 janvier 1761; MC/ET/IX/708
      Nom, qualité: (M.) Meley, Pierre.
      Profession: ingenieur geographe du roi, Paris
    - Tontine, constitution, emission 1759., 15 janvier 1761; MC/ET/IX/708
      Nom, qualité: (M.) Goblet, Georges Joachim.
      Profession: avocat au parlement, chef de gobelet du roi, Paris
    - Tontine, constitution, emission 1759., 15 janvier 1761; MC/ET/IX/708
      Nom, qualité: (Mme ou Mlle) Clavel, Marie Cecile.
    - Tontine, constitution, emission 1759., 15 janvier 1761; MC/ET/IX/708
      Nom, qualité: (M.) Buffault, Louis.
      Profession: marchand de vin, Paris
    - Tontine, constitution, emission 1759., 15 janvier 1761; MC/ET/IX/708
    - Tontine, constitution, emission 1759., 15 janvier 1761; MC/ET/IX/708
      Nom, qualité: (Mme ou Mlle) Lanchantin, Marie Jeanne
    - Succession, notoriété., 17 janvier 1761; MC/ET/IX/708
      Nom, qualité: (Mme ou Mlle) Sibon, Francoise.
      Nom, qualité: (M.) Robiche, Louis.
    - Mainlevée., 17 janvier 1761; MC/ET/IX/708
      Nom, qualité: (Mme ou Mlle) Robiche, Francoise.
      Nom, qualité: (M.) Havet, Jean Francois.
      Profession: epicier (marchand), Paris.
      Nom, qualité: (Mme ou Mlle) Guyot, Jeanne Marguerite.
      Relations: épouse de l'intervenant 4.
      Nom, qualité: (M.) Presle, Louis
      mainlevée
    - Procuration rente publique, dépôt., 19 janvier 1761; MC/ET/IX/708
      Nom: Paroisse de Guilberville.
      Profession: Guilberville (Manche).
      Nom, qualité: (M.) Bibaux, Noel (bourgeois, Paris), Paris
    - Procuration rente publique, dépôt., 19 janvier 1761; MC/ET/IX/708
      Nom, qualité: (M.) Mocquot de Chavanne, Alexis Jacques.
      Profession: receveur des domaines, Bayonne (Pyrénées-Atlantiques).
      Nom, qualité: (Mme ou Mlle) Bearnet Dite Petite, Marion.
      Profession: Bayonne (Pyrénées-Atlantiques).
      Nom, qualité: (M.) Maillot, Louis.
    - Obligation., 19 janvier 1761; MC/ET/IX/708
      Nom, qualité: (M.) Leroux, Charles.
      Profession: marchand, Compiegne (Oise).
      Nom, qualité: (M.) Laloyer, Nicolas.
      Profession: marchand, Rouen (Seine-Maritime)
    - Tontine, constitution, emission 1759., 20 janvier 1761; MC/ET/IX/708
      Profession: avocat au parlement, contrôleur des gardes francaises, Paris
    - Procuration rente publique., 20 janvier 1761; MC/ET/IX/708
      Profession: notaire au Châtelet, Paris.
      Nom, qualité: (M.) Roblot, Louis (bourgeois, Paris), Paris
    - Nomination, dépôt, commissaires des rentes sur les cuirs., 20 janvier 1761; MC/ET/IX/708
      Nom, qualité: (M.) Feydeau de Brou, Paul Esprit.
      Profession: conseiller d'etat, conseiller au conseil des finances.
      Nom, qualité: (M.) Trudaine, Daniel Charles.
      Profession: conseiller d'etat, intendant des finances.
      Nom, qualité: (M.) Moreau de Beaumont, Jean Louis.
      Nom, qualité: (M.) Boullongne de, Jean Nicolas.
      Profession: conseiller d'etat, intendant des finances
    - Tontine, constitution, emission 1759., 20 janvier 1761; MC/ET/IX/708
      Nom, qualité: (M.) Davier, Philippe Elie.
      Profession: notaire, Paris
    - Tontine, constitution, emission 1759., 20 janvier 1761; MC/ET/IX/708
    - Tontine, constitution, emission 1759., 20 janvier 1761; MC/ET/IX/708
    - Tontine, constitution, emission 1759., 20 janvier 1761; MC/ET/IX/708
    - Tontine, constitution, emission 1759., 20 janvier 1761; MC/ET/IX/708
      Nom, qualité: (M.) Coiffe, Etienne (bourgeois, Paris), Paris
    - Tontine, constitution, emission 1759., 20 janvier 1761; MC/ET/IX/708
      Nom, qualité: (Mme ou Mlle) Goblet, Marguerite Francoise.
    - Tontine, constitution, emission 1759., 20 janvier 1761; MC/ET/IX/708
      Nom, qualité: (M.) Thiercelin, Jacques Philippe.
      Profession: boutonnier (maître), Paris
    - Tontine, constitution, emission 1759., 20 janvier 1761; MC/ET/IX/708
      Nom, qualité: (M.) Balmis, Pierre.
    - Tontine, constitution, emission 1759., 20 janvier 1761; MC/ET/IX/708
    - Tontine, constitution, emission 1759., 20 janvier 1761; MC/ET/IX/708
    - Tontine, constitution, emission 1759., 20 janvier 1761; MC/ET/IX/708
      Nom, qualité: (M.) Belamy, Augustin.
      Profession: prêtre
    - Tontine, constitution, emission 1759., 20 janvier 1761; MC/ET/IX/708
    - Tontine, constitution, emission 1759., 20 janvier 1761; MC/ET/IX/708
      Profession: officier du roi
    - Mariage., 21 janvier 1761; MC/ET/IX/708
      État civil: veuf.
      Profession: joueur de violon, Paris, Porcherons (les).
      Relations: veuf de l'intervenant 2.
      Nom, qualité: (Mme ou Mlle) Jacoz, Marie Therese.
      Relations: fille de l'intervenant 4.
      Nom, qualité: (M.) Jacoz, Edme.
      Profession: gagne-denier, Paris
    - Inventaire après décès., 22 janvier 1761; MC/ET/IX/708
      Nom, qualité: (Mme ou Mlle) Behee, Apolline Therese.
      Nom, qualité: (M.) Porlier, Jean (bourgeois, Paris), Paris.
    - Procuration acte., 22 janvier 1761; MC/ET/IX/708
      Nom, qualité: (M.) Nicolas, David Joseph.
      Profession: inspecteur general des droits, Montpellier (Hérault)
    - Procuration acte., 22 janvier 1761; MC/ET/IX/708
      Profession: adjudicataire général des fermes, Paris.
      Nom, qualité: (M.) Lacroix, Jean Pierre.
      Profession: contrôleur ambulant de la généralité, Montpellier (Hérault)
    - Mariage., 23 janvier 1761; MC/ET/IX/708
      Nom, qualité: (M.) Tirant, Francois.
      Profession: gagne-denier, Paris.
      Relations: fils de l'intervenant 2.
      Nom, qualité: (M.) Tirant, Jean Baptiste.
      Profession: laboureur, Bay-sur-Aube (Haute-Marne).
      Nom, qualité: (Mme ou Mlle) Montfort, Marie.
      Nom, qualité: (M.) Hobron, Zenob.
      Profession: cuisinier
    - Rente sur les états de Bretagne, reconstitution, emission 1759., 23 janvier 1761; MC/ET/IX/708
      Nom, qualité: (M.) Commendeur, Thomas.
      Profession: patissier privilegie suivant la cour, Pantin (Seine-Saint-Denis)
    - Rente foncière, transport, maison, Montlhery (Essonne)., 24 janvier 1761; MC/ET/IX/708
      Nom, qualité: (Mme ou Mlle) Lucas, Claude.
      Profession: Montlhery (Essonne).
      Nom, qualité: (M.) Duja, Charles (bourgeois, Montlhery), Montlhery.
      Nom, qualité: (M.) Champigny, Jean Melchior (bourgeois, Paris), Paris
      transport de droits; bail
    - Rente, constitution., 24 janvier 1761; MC/ET/IX/708
      Profession: avocat au parlement, contrôleur des gardes francaises, Paris.
      Nom, qualité: (M.) Courtin, Jacques.
      Profession: maitre es arts, Paris
    - Nomination, dépôt, commissaires des rentes sur les cuirs., 24 janvier 1761; MC/ET/IX/708
      Nom, qualité: (M.) Le Fevre D' Ormesson, Marie Francois de Paule.
      Nom, qualité: (M.) Bertin, Henri Leonard Jean Baptiste.
      Profession: contrôleur general des finances
    - Comparution., 27 janvier 1761; MC/ET/IX/708
      Nom, qualité: (M.) Lerouge, Joseph Alexandre (bourgeois, Paris), Paris
    - Procuration revenus, dépôt., 28 janvier 1761; MC/ET/IX/708
      Nom, qualité: (M.) Durand, Francois.
      Profession: négociant, Montpellier (Hérault).
      Nom, qualité: (M.) Pluvinet, Charles.
    - Rente sur communauté, constitution, officiers de la volaille emission 1758., 28 janvier 1761; MC/ET/IX/708
      Nom, qualité: (M.) Gardier, Nicolas.
      Profession: vigneron, Pantin (Seine-Saint-Denis)
    - Transport, créance., 29 janvier 1761; MC/ET/IX/708
      Nom, qualité: (M.) Bardet, Jean Louis.
      Profession: prévôt royal, Vermenton (Yonne)
    - Obligation., 29 janvier 1761; MC/ET/IX/708
      Nom, qualité: (Mme ou Mlle) Roullet, Catherine.
      Relations: épouse de l'intervenant 2, procureur de l'intervenant 2.
      Nom, qualité: (M.) Blondeau, Louis.
      Profession: marchand de vin, Paris.
      Nom, qualité: (M.) Gaudron Sauvin, Jean Charles.
      Profession: marchand commissionnaire en vin, Blois (Loir-et-Cher)
    - Procuration acte., 29 janvier 1761; MC/ET/IX/708
      Nom, qualité: (M.) Lanoullier, Paul Antoine Francois.
      Profession: greffier du conseil superieur de la nouvelle France, Quebec (canada).
      Nom, qualité: (M.) Mesnil, Gabriel Jacques.
    - Tontine, constitution, emission 1759., 30 janvier 1761; MC/ET/IX/708
      Nom, qualité: (Mme ou Mlle) Henicque, Elisabeth Victoire.
      Nom, qualité: (M.) Duchesne, Jean Baptiste Eustache (bourgeois, Paris), Paris.
    - Rente sur les états de Bretagne, quittance de rachat, emission 1748., 30 janvier 1761; MC/ET/IX/708
      Nom, qualité: (personne morale) Gobillon (hoirs).
      Nom, qualité: (Mme ou Mlle) Gobillon, Jeanne Francoise.
    - Procuration rente publique., 31 janvier 1761; MC/ET/IX/708
      Nom, qualité: (M.) Daminois, Antoine Charles.
      Profession: directeur des vingtiemes, Soissons (Aisne).
      Relations: frère de l'intervenant 2.
      Nom, qualité: (M.) Daminois, Prosper Spire.
      Profession: commis des finances
    - Tontine, constitution, emission 1759., 5 février 1761; MC/ET/IX/708
    - Acte de décès, dépôt., 5 février 1761; MC/ET/IX/708
      Nom, qualité: (M.) Porliers, Jean.
    - Tontine, constitution, emission 1759., 5 février 1761; MC/ET/IX/708
      Nom, qualité: (Mme ou Mlle) Dubois, Marie Marguerite.
      Nom, qualité: (M.) Detienne, Claude Pierre (bourgeois, Paris), Paris.
      Profession: marchand de vin privilegie, Paris
    - Tontine, constitution, emission 1759., 5 février 1761; MC/ET/IX/708
    - Tontine, constitution, emission 1759., 5 février 1761; MC/ET/IX/708
    - Tontine, constitution, emission 1759., 5 février 1761; MC/ET/IX/708
    - Tontine, constitution, emission 1759., 5 février 1761; MC/ET/IX/708
    - Tontine, constitution, emission 1759., 5 février 1761; MC/ET/IX/708
    - Tontine, constitution, emission 1759., 5 février 1761; MC/ET/IX/708
    - Tontine, constitution, emission 1759., 5 février 1761; MC/ET/IX/708
    - Tontine, constitution, emission 1759., 5 février 1761; MC/ET/IX/708
      Nom, qualité: (Mme ou Mlle) Martin, Avoye
    - Tontine, constitution, emission 1759., 5 février 1761; MC/ET/IX/708
    - Tontine, constitution, emission 1759., 5 février 1761; MC/ET/IX/708
    - Tontine, constitution, emission 1759., 5 février 1761; MC/ET/IX/708
    - Tontine, constitution, emission 1759., 5 février 1761; MC/ET/IX/708
    - Tontine, constitution, emission 1759., 5 février 1761; MC/ET/IX/708
    - Tontine, constitution, emission 1759., 5 février 1761; MC/ET/IX/708
    - Tontine, constitution, emission 1759., 5 février 1761; MC/ET/IX/708
    - Cautionnement., 6 février 1761; MC/ET/IX/708
      Nom, qualité: (Mme ou Mlle) Amouroux, Marie Anne.
      Relations: veuve de l'intervenant 2, caution de l'intervenant 3.
      Nom, qualité: (M.) Callot, Pierre.
      Profession: perruquier (maître), Paris.
      Nom, qualité: (M.) Callot, Pierre Jacques.
      Profession: commis aux exercices des aides, Melun (Seine-et-Marne).
      Relations: fils de l'intervenant 1, fils de l'intervenant 2.
      Profession: adjudicataire general des fermes, Paris
    - Procuration rente publique, dépôt., 7 février 1761; MC/ET/IX/708
      Nom, qualité: (M.) Denesure, Andre.
      Profession: notaire, econome, Cravant (Yonne).
      Relations: au service de l'intervenant 2.
      Nom: Couvent Des Ursulines de Cravant.
      Profession: Cravant (Yonne).
      Nom, qualité: (M.) Duport, Jean Baptiste.
    - Apprentissage, métier couvreur de maison., 8 février 1761; MC/ET/IX/708
      Nom, qualité: (M.) Chauvin, Pierre.
      Profession: Pleines-Oeuvres (Calvados).
      Nom, qualité: (M.) Aubry, Prix.
      Profession: couvreur de maison (maître), Paris
      contrat d'apprentissage
    - Notoriété, nom., 8 février 1761; MC/ET/IX/708
      Nom, qualité: (Mme ou Mlle) Lienard, Marie Etiennette.
    - Déclaration de cens, maison, Paris (Paris) rue Grenier Saint-Lazare., 9 février 1761; MC/ET/IX/708
      Profession: avocat au parlement, notaire, Paris.
      Nom: Abbaye de Saint-Martin-Des-Champs de Paris
    - Succession, transport de droits., 10 février 1761; MC/ET/IX/708
      Intervenant 1, indirect:
      Nom, qualité: (M.) Baudet, Jacques.
      Profession: aubergiste, garde des pompes du roi
    - Procuration acte., 11 février 1761; MC/ET/IX/708
      Nom, qualité: (M.) Lebreton de La Gilberdiere, Jean Charles.
      Profession: contrôleur du grenier à sel, Beaufort-en-Vallee (Maine-et-Loire)
    - Procuration en blanc, ferme du tabac, Avignon (Vaucluse)., 11 février 1761; MC/ET/IX/708
    - Procuration acte., 11 février 1761; MC/ET/IX/708
      Nom, qualité: (M.) Leclair de Bellevue.
      Profession: contrôleur ambulant de la généralité, Limoges (Haute-Vienne)
    - Cautionnement., 11 février 1761; MC/ET/IX/708
      Nom, qualité: (M.) Crestiennot, Philbert Didier.
      Profession: chanoine, Cambrai (Nord).
      Relations: caution de l'intervenant 2.
      Nom, qualité: (M.) Bachelier, Didier.
      Profession: commis aux aides, Saint-Germain-en-Laye (Yvelines).
    - Succession, notoriété., 12 février 1761; MC/ET/IX/708
      Nom, qualité: (M.) Gelain, Jean.
      Profession: greffier au Parlement, Paris
    - Notoriété, absence., 12 février 1761; MC/ET/IX/708
      Nom, qualité: (M.) Luat, Antoine.
      Profession: ciseleur en bijouterie
    - Tontine, constitution, emission 1759., 13 février 1761; MC/ET/IX/708
      Nom, qualité: (Mme ou Mlle) Levasseur, Anne Anastasie.
    - Procuration acte., 13 février 1761; MC/ET/IX/708
      Nom, qualité: (M.) Laine, Vincent.
      Profession: jardinier, Paris, Vaugirard.
      Nom, qualité: (Mme ou Mlle) Saintard, Marie Barbe.
    - Procuration acte., 18 février 1761; MC/ET/IX/708
      Nom, qualité: (M.) Lecocq, Edme Charles.
      Profession: contrôleur du grenier à sel, Villacerf (Aube)
    - Rente, quittance de rachat., 18 février 1761; MC/ET/IX/708
      Nom, qualité: (M.) Lecauchoix de Glatigny, Clement.
      Profession: avocat au Parlement, Vernon (Eure).
      Nom, qualité: (M.) Goblet, Pierre.
      Profession: avocat au grenier à sel, Paris
    - Cautionnement., 19 février 1761; MC/ET/IX/708
      Nom, qualité: (M.) Darmagnac, Georges.
      Profession: apothicaire, Paris.
      Nom, qualité: (M.) Menjouan de La Perriere, Joseph.
      Profession: commis aux exercices des aides, Saint-Germain-en-Laye (Yvelines).
    - Inventaire après décès., 19 février 1761; MC/ET/IX/708
      Nom, qualité: (Mme ou Mlle) Dufour, Marie.
      Nom, qualité: (M.) Carre, Adrien Marie.
      Profession: cordonnier (maître), Paris
    - Rente, reconstitution., 19 février 1761; MC/ET/IX/708
      Nom, qualité: (M.) Hugault, Claude Guillaume.
      Profession: huissier au Châtelet, Paris.
      Nom, qualité: (Mme ou Mlle) Dargent, Marie Anne.
      Nom, qualité: (M.) Dubois, Francois Etienne (bourgeois, Paris), Paris
    - Tontine, constitution, emission 1759., 20 février 1761; MC/ET/IX/708
      Nom, qualité: (M.) Champsaur, Jean Joseph.
    - Succession, compte., 20 février 1761; MC/ET/IX/708
      Nom, qualité: (M.) Serrierre, Joseph.
      Profession: serrurier (maître), Paris
      compte
    - Inventaire après décès., 20 février 1761; MC/ET/IX/708
      Nom, qualité: (M.) Charpentier, Jacques.
    - Rente, constitution., 20 février 1761; MC/ET/IX/708
      Nom, qualité: (M.) Legrand, Francois.
      Profession: serrurier (maître), Paris.
      Nom, qualité: (Mme ou Mlle) Serriere, Marguerite.
    - Succession, renonciation., 20 février 1761; MC/ET/IX/708
      Profession: cordonnier (me)
    - Tontine, constitution, emission 1759., 20 février 1761; MC/ET/IX/708
    - Tontine, constitution, emission 1759., 20 février 1761; MC/ET/IX/708
      Nom, qualité: (Mme ou Mlle) Louvet, Marie Louise.
      Nom, qualité: (M.) Buffro, Julien.
      Profession: cartier (cpn)
    - Tontine, constitution, emission 1759., 20 février 1761; MC/ET/IX/708
      Nom, qualité: (Mme ou Mlle) Boursot, Francoise.
    - Tontine, constitution, emission 1759., 20 février 1761; MC/ET/IX/708
      Nom, qualité: (Mme ou Mlle) Lebosseur de Labauve, Marie Judith.
    - Tontine, constitution, emission 1759., 20 février 1761; MC/ET/IX/708
    - Tontine, constitution, emission 1759., 20 février 1761; MC/ET/IX/708
      Nom, qualité: (Mme ou Mlle) Garnier, Marguerite.
    - Tontine, constitution, emission 1759., 20 février 1761; MC/ET/IX/708
      Nom, qualité: (M.) Fosseyeux, Jean Baptiste (bourgeois, Paris), Paris
    - Tontine, constitution, emission 1759., 20 février 1761; MC/ET/IX/708
      Nom, qualité: (Mme ou Mlle) Saint-Etienne, Madeleine.
      Profession: Aix-en-Provence (Bouches-du-Rhône)
    - Tontine, constitution, emission 1759., 20 février 1761; MC/ET/IX/708
      Nom, qualité: (M.) Geoffroy, Louis Emmanuel (bourgeois, Paris), Paris
    - Tontine, constitution, emission 1759., 20 février 1761; MC/ET/IX/708
      Nom, qualité: (M.) Betancourt, Pierre Francois.
      Profession: bijoutier (marchand), Paris
    - Tontine, constitution, emission 1759., 20 février 1761; MC/ET/IX/708
      Nom, qualité: (M.) Dauphin de Laroche, Jean Marie.
      Profession: lieutenant au regiment de nice (ancien), Paris
    - Tontine, constitution, emission 1759., 20 février 1761; MC/ET/IX/708
      Nom, qualité: (M.) Housseau, Joachim Nicolas.
    - Tontine, constitution, emission 1759., 20 février 1761; MC/ET/IX/708
      Nom, qualité: (M.) Arvieu, Joseph.
      Profession: marchand, Aix-en-Provence (Bouches-du-Rhône)
    - Tontine, constitution, emission 1759., 20 février 1761; MC/ET/IX/708
    - Tontine, constitution, emission 1759., 20 février 1761; MC/ET/IX/708
    - Tontine, constitution, emission 1759., 20 février 1761; MC/ET/IX/708
      Nom, qualité: (M.) Thiennard, Pierre.
      Profession: curé, Haye-Descartes (la) (Indre-et-Loire)
    - Tontine, constitution, emission 1759., 20 février 1761; MC/ET/IX/708
    - Tontine, constitution, emission 1759., 20 février 1761; MC/ET/IX/708
      Nom, qualité: (Mme ou Mlle) Favier, Marie Louise.
      Nom, qualité: (M.) Decourt, Claude Adrien.
      Profession: secrétaire du roi
    - Tontine, constitution, emission 1759., 20 février 1761; MC/ET/IX/708
      Nom, qualité: (Mme ou Mlle) Arnaud, Marie Elisabeth
    - Cautionnement., 21 février 1761; MC/ET/IX/708
      Nom, qualité: (Mme ou Mlle) Gissey, Jeanne Louise Francoise.
    - Procuration rente publique, dépôt., 23 février 1761; MC/ET/IX/708
      Nom, qualité: (Mme ou Mlle) Lefebvre Dite Sainte-Camille, Denise.
      Profession: religieuse benedictine, Issy-les-Moulineaux (Hauts-de-Seine).
      Nom, qualité: (M.) Bourillon, Julien (bourgeois, Paris), Paris
    - Succession, notoriété., 23 février 1761; MC/ET/IX/708
      Nom, qualité: (Mme ou Mlle) Leroy, Marguerite Catherine.
      Profession: contrôleur de la maison du roi (ancien)
    - Procuration rente publique, dépôt., 23 février 1761; MC/ET/IX/708
      Profession: Bourg-en-Bresse (Ain).
      Profession: avocat au parlement, secrétaire de l'intendance de bourgogne.
      Nom, qualité: (Mme ou Mlle) Bignicourt, Perrine Hilarion.
      Nom, qualité: (M.) Durocher, Julien (bourgeois, Paris), Paris.
    - Obligation., 23 février 1761; MC/ET/IX/708
      Nom, qualité: (M.) Buffet, Jean Nicolas.
      Profession: chapelain, Paris, Sainte-Chapelle (la).
      Nom, qualité: (M.) Margaine, Claude.
      Profession: notaire, Autry (Ardennes)
    - Transport, créance., 24 février 1761; MC/ET/IX/708
      Nom, qualité: (M.) Richard, Antoine Marie.
      Profession: directeur des domaines du roi (ancien), Riom (Puy-de-Dôme).
      Nom, qualité: (M.) Chaudron, Francois.
    - Rente de l'Hôtel de ville, transport, aides et gabelles emission 1720., 25 février 1761; MC/ET/IX/708
      Nom, qualité: (Mme ou Mlle) Tribout, Marie Jeanne.
      Nom, qualité: (M.) Frontier, Pierre Sulpice.
      Profession: sellier (maître), Paris.
      Nom, qualité: (Mme ou Mlle) Duchauffour, Catherine Esperance.
    - Succession, renonciation à communauté., 25 février 1761; MC/ET/IX/708
      Nom, qualité: (Mme ou Mlle) Leroy, Marie Catherine.
      Profession: contrôleur de la bouche du roi (ancien), Paris
    - Rente sur les états de Bretagne, reconstitution., 25 février 1761; MC/ET/IX/708
    - Succession, notoriété., 26 février 1761; MC/ET/IX/708
    - Procuration rente publique, dépôt., 26 février 1761; MC/ET/IX/708
      Nom, qualité: (M.) Boutouillie de La Villegonan, Jean Helene Francois.
      Profession: capitaine au regiment de marine infanterie, Vannes (Morbihan).